臺灣桃園地方法院刑事裁定　　　　　　 110年度聲字第3726號
聲　請　人　臺灣桃園地方檢察署檢察官
受　刑　人　林志燦


上列聲請人因受刑人數罪併罰有二裁判以上，聲請定其應執行之
刑（110 年度執聲字2448號），本院裁定如下：
    主  文
聲請駁回。
    理  由
一、聲請意旨略以：受刑人林志燦因竊盜案件，先後經判決確定
    如附表所示，經聲請人聲請應依刑法第53條、第51條第7 款
    規定，定其應執行之刑，爰依刑事訴訟法第477 條第1 項聲
    請裁定等語。
二、按裁判確定前犯數罪而併合處罰之案件，有二裁判以上，應
    依刑法第51條第5 款至第7 款之規定，定其應執行之刑者，
    其聲請權專屬於該案犯罪事實最後判決法院之檢察官，由該
    管檢察官依其職權為之。法院依據檢察官之聲請，不論於程
    序面，審究其是否有聲請權限及所聲請各罪是否合於定應執
    行刑之要件，抑或從實體面，綜合審酌行為人本身之人格及
    各數罪間之整體關係，於法律內、外部性界限內，適正行使
    其量刑之裁量權，胥以各罪之裁判書類（含各罪之判決書、
    前定執行刑之裁定書）及被告之前科紀錄表等所載之內容為
    其審核、酌定其刑之依據。是以檢察官自應以聲請書載明定
    應執行刑之各案件，並備具有關判決書類及證據資料，提出
    於法院，此刑事訴訟法雖未規定，但解釋上必須如此，否則
    ，法院將無可據以為裁定。臺灣高等檢察署編印之刑罰執行
    手冊（下稱刑罰執行手冊）第七章數罪併罰章，明訂檢察官
    聲請裁定定其應執行刑，應填寫定應執行刑聲請書及定應執
    行刑案件一覽表，備函連同裁判書類及案卷送請法院裁定，
    亦揭明同旨。檢察官作為聲請裁定定其應行刑程序之專屬主
    體，且為法律專家，理應知悉於此，應併將相關裁判書類（
    含各罪之判決書、前定執行之裁定書）及案卷，送交犯罪事
    實最後判決之法院，俾得據以裁定，始為適法。此尚非得以
    部分數罪定執行刑之裁定書取代各該判決書，且法院是中立
    之裁判者，自無須在檢察官未備具相關卷證時，事後為檢察
    官補位，自行上網查詢各該判決書列印附卷（最高法院109
    年度台抗字第426 號裁定意旨參照）。
三、經查：
（一）受刑人所犯數罪定應執行刑之結果，直接決定受刑人執行
      刑期長短，其重要性及所生影響並不亞於原確定判決，因
      此，就檢察官聲請定應執行刑案件，在程序面，應審酌是
      否係由檢察官向犯罪事實最後裁判法院提出聲請，各罪之
      犯罪時間是否在最先確定之裁判確定日之前，是否有刑法
      第50條第1 項但書之情形，而應由受刑人請求檢察官聲請
      定刑等事項；在實體面，則應以受刑人之行為罪責為基礎
      ，審酌受刑人所犯各罪之犯罪事實（包含犯罪時間、動機
      、目的、手段、侵害法益）、量刑審酌事項（包含受刑人
      之違反義務所反映之人格特性、對其行為是否已有悔悟之
      情），始能適切瞭解各罪責任非難重複之程度、法律目的
      、彼此關聯性、矯治教化之必要程度、日後復歸社會更生
      等總體評價，所定之應執行刑始能符合刑罰經濟與責罰相
      當原則，即數罪併罰定應執行刑，絕非單純只是刑期加減
      或折扣比例之數學計算。因此，倘檢察官未提出所欲定刑
      各罪之判決書等資料，供犯罪事實最後判決法院審酌，法
      院即無法翔實核閱各罪之定刑因子，作出正確之判斷，而
      決定適當之應執行刑；雖檢察官提出之定刑附表記載有各
      罪之罪名、宣告刑、犯罪日期、最後事實審法院及判決日
      期、確定判決法院及確定日期等事項，但內容是否正確無
      誤，是否均符合可一併定刑之要件，仍須有判決書等供核
      對；曾經定其執行刑之數罪，再與其他裁判宣告之刑定其
      執行刑時，法院於裁量時固應考量法律之目的，法律秩序
      之理念所在，且在不利益變更禁止原則之拘束下，參考前
      定應執行刑所裁定之刑度，而定其適當之應執行刑，但並
      不受前定應執行裁定認定之犯罪日期等事實所拘束，受理
      法院自不得逕依前裁定所認定各罪之犯罪日期等事實，作
      為是否合於數罪併罰之判斷基礎，仍應詳閱各罪之判決書
      等加以核對，否則前裁定如有誤寫誤繕，一味照抄、引用
      ，將導致定刑發生錯誤，而影響受刑人之權益。
（二）是依上述說明，聲請定應執行刑時，檢察官應檢附各罪之
      判決書及案卷，自有其必要性，且不得僅以部分數罪定執
      行刑之裁定書取代。而刑事訴訟法第158 條規定，所謂事
      實為法院職務上所已知者，係指該事實即屬構成法院之法
      官於職務上所為之行為，或係其職務上所觀察之事實，現
      尚在該法官記憶中，無待閱卷者而言，倘該事實仍待調閱
      卷宗核閱，始能知悉及判斷者，即不包括在內。檢察官聲
      請定刑之各罪，既非適巧均為受理定刑案件之法官過去所
      承辦之案件，若未檢附判決書，當非受理定刑案件之法官
      所能知悉，況聲請定刑之案卷及判決書均在檢察官持有中
      ，且檢察官提出聲請前，必將詳細核對各案卷及判決書內
      容，則檢察官於提出定刑聲請時，隨手將其核閱過之判決
      書一併檢附送至法院，可謂舉手之勞，亦無任何困難。
（三）查本件受刑人經如聲請書附表各編號所示之法院先後判處
      如附表各編號所示之刑均已分別確定等情，有臺灣高等法
      院被告前案紀錄表各一份在卷可稽。聲請人固據提出本院
      110 年度聲字第2638號裁定書（就編號1 至9 部分曾定應
      執行刑），以及編號3 之判決書，惟並未提出編號1 至9
      所示之判決書，依上開裁定意旨及說明，聲請人未檢附本
      案聲請定應執行刑之所有判決書類，於法不合，應予駁回
      。
四、依刑事訴訟法第220條之規定，裁定如主文。
中    華    民    國   110    年    11    月    22    日
                  刑事第三庭  法  官  林莆晉
以上正本證明與原本無異。
如不服本裁定，應於裁定送達後5 日內向本院提出抗告狀。
                              書記官  王震惟
中    華    民    國   110    年    11    月    23    日